# 营改增相关问题

提问人：jackiechen8623 时间：2014-03-14 15:05:01
目前国家营改增后，一般纳税人取得审计费等服务业发票可以抵扣增值税，但此项服务并未直接用于增值税应税项目上，是否有国家法律条文明确了可以抵扣的政策呢？

回答人：chenyiwei
没有证据表明此类审计服务属于《增值税暂行条例》第十条规定的不得抵扣情形，所以可以抵扣。